ALDAYAN A. AVILA DOTEL (\$\) 809-842-7061/829-375-7475 (\$\) aldayan.avila@gmail.com

SOFTWARE DEVELOPER

El palmar de herrera

https://aldayan.github.io/sprin t-1-portafolio/

RESUMEN

Desarrollador de software altamente capacitado y orientado a los detalles con 4 años de experiencia en el diseño, desarrollo e implementación de aplicaciones de nivel empresarial. Competente en múltiples lenguajes de programación, metodologías de desarrollo de software y sistemas de gestión de bases de datos. Fuertes habilidades para resolver problemas y capacidad para trabajar eficazmente en un entorno de equipo.

HABILIDADES

- Fuerte resolución de problemas
- Capacidad de análisis
- Habilidades interpersonales
- Comunicación
- Colaborador Adaptación
- Pensamiento crítico
- Atención a los detalles

EXPERIENCIA LABORAL

Pasante Gatorade

Archivista • Ago 2022 - Ago 2022

- Conserve la información concerniente al creador de los documentos de archivo preservando su contexto .
- Garantizar que quien quiera acceder al contenido de los documentos de archivo pueda hacerlo de manera simple y según sus necesidades.
- Aprovechar la sinergia existente entre los distintos fondos documentales maximizando de esta manera las oportunidades para su utilización y la conservación de los mismos.

Pasante AILOGIC.

Software Developer • Sep 2020-Ene 2021

- Realizar revisiones de código y proporcionar comentarios para mejorar la calidad del código.
- Desarrollar y ejecutar pruebas unitarias y realizar pruebas del sistema para garantizar la calidad del software
- Contribuir a la mejora continua de los procesos y mejores prácticas de desarrollo de software.
- Verificar con métodos agiles la fluidez de los software.

EDUCACION

Técnico superior en Desarrollo de software

ITLA • 2019-2021

Centro parroquial santo socorro • 2015-2018

CERTIFICACIONES https://aldayan.github.io/certificaciones-alura/

Java Orientado a Objetos

Alura latam • Sep 2022- Oct 2022

Certificado: Principiante en Programación

Alura latam • Abr 2022- Abr 2022

Certificado: Desarrollo Personal

Alura latam • May 2022- May 2022

Certificado: Business Agility

Alura latam • May 2022- May 2022

Certificado: Data Science

Alura latam • Otc 2022- Dic 2022

Certificado: Front End Alura latam • Juli 2022- Oct 2022

CONOCIMIETOS

HERRAMIENTAS UTILIZADAS PARA DEL DESARROLLO DE SOFTWARE

- GitHub
 Herramientas ágiles(SCRUM..)
 Github page
 Hosting (web host, Firebase)
 Trello. jira
 Figma
 Mysql
 MariaBD
 Sql Server Management Studio

LENGUAJES DE PROGRAMACION

FRAMEWORK: FRONT END

- PHP C# JAVA
- JavaScriptC++ HTML

• Angular • Css

EXPERIENCIA EN TESTING

• Unit Test y/o Testing

MANEJO DE LENGUAJES DE BASES DE DATOS SQL Y PLSQL EN:

- Oracle data base MariaBD
- Mysql
- Sql Server Management Studio

REFERENCIAS

- Lic. Ysabel Paula Rodriguez. cel:(809) 271-4723
- Dr. Betsaida Lora Rodríguez. Cel: (809) 271-4723
- Mía Espinosa Cel: (829) 682-4876